Inventaris van het archief van J.H. van Swinden [levensjaren 1746-1823], (1762) 1777-1822
Nationaal Archief, Den Haag
Collectie 021 J.H. van Swinden
Swinden, van
1762-1822
merendeel 1777-1822
C24601
0.40 meter; 72 inventarisnummers.
Normale geschreven, getypte en gedrukte documenten, geen bijzondere handschriften.
Nationaal Archief, Den Haag
Swinden, J.H. van
Van Swinden was een wis- en natuurkundige en politiek actief in de patriottentijd en ten tijde van de Bataafse Republiek. Het archief bevat stukken betreffende zijn wetenschappelijke loopbaan en zijn politieke activiteiten, zoals zijn lidmaatschappen van: de Provisionele Repraesentanten van het Volk van Holland, van het comité tot de zaken van Marine, van het Uitvoerend Bewind van de Bataafse Republiek en stukken betreffende zijn adviseurschap op het gebied van het muntwezen.
Archiefvorming
Geschiedenis van de archiefvormer
Jean Henri Van Swinden
Een uitgebreide biografie van Jean Henri Van Swinden bevindt zich in R. Rentenaar. Van Swindens vergelijkingstafels van lengte- en landmaten, deel II (Wageningen, 1971), pag. 39-56. Enige gegevens kan men ook aantreffen in P.C. Molhuysen en P.J. Blok, Nieuw Nederlands Biografisch Woordenboek deel IV (Leiden 1918) kolom 1289.
(1746-1823) is het bekendst geworden door zijn arbeid in de internationale commissie tot vaststelling van een eenheidsstelsel in maten en gewichten, die in de jaren 1798-1799 in Parijs werkzaam was. Hij redigeerde twee tussenrapporten en het eindrapport van de commissie en verwierf daardoor grote internationale roem, waardoor hij als Nederlander op blijvend respect van het Franse keizerrijk kon bogen. Hij beschouwde zich in eerste instantie als wetenschapsman en als initiatiefnemer op wetenschappelijk terrein en was openlijk afkerig van politiek. Zijn streven naar de vooruitgang van kennis bracht hem echter in aanraking met de patriottische beweging, hetgeen politiek engagement onvermijdelijk maakte.
Wanneer hij zich genoodzaakt zag om, na vaak herhaald weigeren om gezondheidsredenen (hij had last van reumatische aandoeningen) alsnog een functie te aanvaarden, liet hij zich kennen als een doctrinaire en weinig plooibare persoonlijkheid, waarmee ondanks grote waardering, moeilijk was samen te werken. Het meest werd hij dan ook gerespecteerd als adviseur en individueel rapporteur. De opstelling van de maatregelen ter invoering van het nieuwe stelsel van maten en gewichten, door Van Swinden gepropageerd in zijn hoofdwerk Vergelijkingstafels van lengtematen en landmaten werd dan ook door koning Lodewijk Napoleon overgelaten aan een meer collegiaal ingestelde geestverwant Hendrik Aeneae.
Van Swinden had zich, na zijn promotie en zijn benoeming als hoogleraar in Franeker in 1766, gespecialiseerd in het aardmagnetisme en de landmeting. In 1785 benoemd tot hoogleraar in het Athaeneum in Amsterdam toonde hij zich echter veelzijdiger door zijn inzet voor het genootschap Felix Meritis. Samen met zijn collega, de briljante jonge wiskundige Pieter Nieuwland, publiceerde hij in 1787 een verhandeling over het bepalen der lengte op zee. Door de oprichting van een tijdschrift voor zeelieden en een Kweekschool van de Zeevaart in Amsterdam streefde hij - in de geest der Verlichting - naar popularisering van deze nieuw verworven kennis. Zijn in 1794 gehouden lezing voor het nieuwe Franse metrieke stelsel in Felix Meritis kon door zijn stadsgenoten in het onder Pruissische suzereiniteit staande stadhouderschap van Willem V uitgelegd worden als een aanvaarding van de beginselen der Franse revolutie. Toen zich dan ook in januari 1795 de Bataafse omwenteling voltrok, werd hij benoemd tot lid van het Comité tot de Zaken van Marine en tot Amsterdams afgevaardigde bij de Provisionele Repraesentanten van het Volk van Holland. Daar verdedigde hij de Amsterdamse belangen voor vrijhandel, maar toonde hij zich geen konsekwent federalist: op het gebied van constitutionele en burgerlijke vrijheden toonde hij zich sterk centralistisch en discriminerend. In 1801 werd hij benoemd tot lid van het Uitvoerend Bewind: zijn keus werd toegejuicht door de Franse diplomaten en door degenen, die beducht waren voor te radicale patriottische standpunten. Niettemin nam hij binnen dit comité een geïsoleerde positie in: hij verdedigde het voor de Hollandse steden gewenste vrijhandelsstelsel tegen de Franse aandrang tot protectionisme en blokkade en stelde zich in de constitutionele debatten behoudzuchtig en intransigeant op. Toen in 1802 de staatsgreep van Augereau tegen het Frankrijk onwelgevallig geworden comité plaatsvond, ontging hem ternauwernood de arrestatie.
Morele moed heeft Van Swinden vooral getoond tijdens de inlijving. Toen de keizer om bezuinigingsredenen een einde wilde maken aan het Athaeneum van Amsterdam, de Kweekschool voor de Zeevaart en het door koning Lodewijk opgerichte en door Van Swinden mede bezielde Koninklijk Instituut, wist Van Swinden deze instellingen te redden door onverschrokken tot de keizer het woord te richten. De Kweekschool werd aan een Frans bestuur overgedragen; Van Swinden weigerde principieel de voorzittershamer te overhandigen: Na de onafhankelijkheidsverklaring bleef hij zich trouw achten aan de eed van afkeer van 1796: als Noord-Nederlandse notabele stemde hij tegen de constitutie van 1815: Wel bleef hij zich verdienstelijk maken als een veelzijdig "technisch" adviseur op wetgevend terrein, reden waarom koning Willem I hem dan toch tot Minister van Staat benoemde.
Geschiedenis van het archiefbeheer
Blijkens opschriften op enkele omslagen is de papieren neerslag van Van Swindens nalatenschap kort na zijn overlijden geordend en systematisch beschreven. Enkele omslagen met de originele nummering en een tafel zijn bewaard gebleven
Zie inventarisnummer 71.
. Het archief raakte echter naderhand verspreid en tal van stukken geraakten in handen van verschillende particulieren en in handschriftenverzamelingen van universiteitsbibliotheken.
Het mag als een ironie van het lot beschouwd worden, dat juist Van Swindens politieke papieren (betreffende zijn lidmaatschap van de Provisionele Repraesentanten van het Volk van Holland en van het Uitvoerend Bewind) nagenoeg integraal bewaard zijn gebleven. In 1899 werd de nagelaten bibliotheek en verzameling van mr J. Rooijaards van den Ham bij de firma Beijers in Utrecht geveild; voor ongeveer 6 gulden kocht het Algemeen Rijksarchief twee portefeuilles die, globaal beschreven in het jaarverslag, in dezelfde orde in het depot werden geplaatst
Verslagen van 's Rijks Oude Archieven, 1899. pag. 25, pag. 71-72.
. Hieraan konden eerst in 1970 enkele wetenschappelijke manuscripten worden toegevoegd. Deze geraakten via Van Swindens dochter Anna Elisabeth (1777-1867) in handen van haar echtgenoot, de Amsterdamse medicus en hoogleraar Gerard Vrolik (1775-1859) en maakten deel uit van het familie-archief Vrolik, dat over twee van zijn kleindochters werd verdeeld.
Zij werden in 1970 door bemiddeling van het Centraal Register van Familie-archieven aan het Algemeen Rijksarchief in bewaring gegeven door M. baron Van Aerssen Beveren van Voshol
J.A.A. Bervoets, Inventaris van een verzameling papieren, afkomstig van het geslacht Vrolik en aanverwante geslachten.
.
In 1980 werden hieraan nog enige stukken toegevoegd, die ten onrechte in het archief van de Essayeur-generaal van 's Rijks Munt waren gedeponeerd.
Het archief werd in 1980 geinventariseerd door drs J.A.A. Bervoets, chartermeester I bij de Tweede Afdeling van het Algemeen Rijksarchief.
De verwerving van het archief
De rechtstitel is (nog) onbekend
2.21
Aanwijzingen voor de gebruiker
Openbaarheidsbeperkingen
Volledig openbaar.
Materiële beperkingen
Aanvraaginstructie
Openbare archiefstukken kunnen online worden aangevraagd en gereserveerd. U kunt dit ook via de terminals in de studiezaal van het Nationaal Archief doen. Om te kunnen reserveren dient u de volgende stappen te volgen:
U maakt een profiel aan op www.gahetna.nl, en logt vervolgens in
Via de archiefinventaris (alleen de beschrijvingen met rode nummers) selecteert u het gewenste archiefstuk door op de knop 'Reserveren' te klikken
In het volgende scherm geeft u aan op welke dag u het archiefstuk wilt inzien
Indien u zich bevindt in de studiezaal en een tafelnummer heeft ontvangen kunt u dit nummer vermelden. Als u geen tafelnummer heeft kunt u tafelnummer 777 laten staan
Vervolgens bevestigt u uw reservering door deze te versturen.
Verwant materiaal
Beschikbaarheid van kopieën
Bijlagen
Index op persoonsnamen
Naam Inventarisnummer
Bakka, J. 38
Barneveld, W. van 7
Bemmelen, D. van 7
Bruining, C. 55
Coerman, H. 38
Conrad, J.W. 54
Cuthbertson, J. 7
Daendels, H.W. 44
Driessen, P. 51
Driessen, P.A. 7
Engelberts, Th. 43
Fontana, F. 7
Franken, mejuffrouw 51
Graaf, W.J. van de 35
Gijselaar, P. de 42
Hagen, A. 36
Hahn, J.G. 20
Hart, A. van der 7
Hessen, prins van 70
Hoetz, W. 51
Jacquet, abbé 7
Lagh, J. de 56
Linden van den Heuvell, A. van 7
Luyties, 5
Maas Cz, P. 51
Meerten, L.A. van 7
Nederburg, S.C. 38
Niekerk, Gebrs. van 57
Ogelweghe, H. 5
Onderdenwijngaard Canzius, J.H. 52
Parny, Y. 29
Priestly, J. 7
Reuvens, J.E. 42
Schubart, B. de 24
Smits, J.M. 37
Staphorst, N. van 21
Thing Biengko 38
Vancrosson, A. 37
Volta, A. 7
Vrolik, G. 7
Wilde, G.H. de 22
Wormser, D. 54
Index op zaken
Zaken Inventarisnummer
Aandeelhandel 1795 21
Aardmagnetisme 2
Algemeene Konst- en Letterbode 1802 7
Amsterdam, armenzorg 50
Amsterdam, bestuursregeling 12
Amsterdam, cementoctrooien 7
Amsterdam, departement van Marine 42
Amsterdam, Kweekschool voor de Zeevaart 41
Amsterdam, schouwburg 48
Astronomie 1 3
Biologie 7
Bloedcirculatie 7
Bureau van Gezondheid der Marine 45
Buskruitexplosies 7
Centraal Inkoopmagazijn, voorstel 1801 52
Dankdag, nationale-, voorstel tot invoering 20
Delft, instrumentmakerij 53
Diligentia, Wiskundig Instituut 7
Drinkwaterzuivering 1801 43
Drukpersvrijheid 1795 25
Duitsland, muntwezen 59
Elektriciteit 7
Engeland, bezoldiging mariniers 47
Eustatius St., Franse inmenging 1801 37
Felix Meritis, genootschap 3
Financiën, 1795-1801 11 48-50
Frankrijk, muntwezen 1811 60-62
Franse troepen in Nederland 1795 17-19
Geodesie 29
Gezondheidszorg, marine 46
Graanhandel, 1795 23 24
Graanteelt 7
Grondwet 1801 32
Groningen, destilleerbedrijf 51
Groningen, zeepziederij 51
Helder Den, verdediging 1800 44
Holland, bestuursregeling 1795 12-17
Holland, boekhandel 1795 25
Holland, wisselverkeer 1795 21
Holstein, graanhandel 24
Italië, gezantschap 40
Kaapkolonie, bestuursaangelegenheden 34
Koepokinentingen 7
Koloniale aangelegenheden 1800-1801 34-38
Kompaswaarneming 5
Landmacht 1801 56-58
Landsdrukkerij, begroting 1802 49
Leiden, ramp 1807 7
Levant, gezantschap 40
Loodverontreiniging in regenwater 7
Luchtpomp van Cuthbertson 7
Maastricht, krijgsgevangenen 1793 61
Marine, 1795-1802 8 26 28 29 41-47
Maten en gewichten 62
Muntwezen, geschiedenis 937-1744 64-66
Muntwezen tijdens Inlijving 1811 60
Nationals Conventie, voorstel 1795 14
Nederlands-Indië, muntwezen 1815 65
Nut en Verklaring, genootschap 4
Oost-Indië, bestuursaangelegenheden 34 35 38
Posterijen, bestuursaangelegenheden 1800 39
Scheikunde 7
Sint Eustatius, Franse inmenging 1801 37
Staatsgreep van Augereau, 1801 32
Textielindustrie 1801 52
Uitvoerend Bewind, hotel 31
Utrecht, Raad van Rechtpleging 57
Vertegenwoordigend Lichaam, 1801 33
Waterbouwkunde 4
Waterstaat, 1801 54-55
Wiskunde 6
Zeemacht, sterkte 1801 45
Zee-onderzoek 7
Beschrijving van de series en archiefbestanddelen
- Stukken betreffende zijn wetenschappelijke loopbaan, I.
  - "Lessen over sterrekunde, in 1786-1787 aan mijn huis gehouden", dictaat van Van Swinden. Geschreven., 1; 1 deel
  - Collegedictaat over het aardmagnetisme. Geschreven., 1787-1788; 2; 1 pak
  - Teksten van lezingen over "Het stelsel van Copernicus", uitgesproken voor de genootschappen Felix Meritis en Nut en Verklaring., 1787-1813; 3; 2 katernen
  - "Beknopte theorie tot het maken van dijken, dammen, etc." tekst van een voordracht in 1788. Afschrift., Z.j; 4; 1 deel
  - Concept van een brief aan H. Ogelweghe, houdende zijn bevindingen na een onderzoek van aantekeningen in het journaal kapitein Luyties, gezagvoerder van een verloren gegaan schip, op feiten in de kompaswaarneming., December 1789; 5; 1 stuk
  - "Iets over den aart en het gebruik der zuivere wiskunde", door Van Swinden. Geschreven., Z.j; 6; 1 deel
  - Natuurkundige, werktuigkundige en medische verhandelingen van diverse personen, 1777-1808. Gedrukt., Z.j; 7; 1 band
    Voorin de band bevindt zich een inhoudsopgave door Van Swinden, geschreven. De schrijvers van de artikelen en de onderwerpen zijn in de index verwerkt.
  - Catalogus van een hem ter beschikking staande bibliotheek., Z.j; 8; 1 pak
    Het laatste boek is uit 1822; de eerste vier bladzijden zijn verloren gegaan.
- Stukken betreffende zijn politieke activiteiten, II.
  - LID VAN DE PROVISIONELE REPRAESENTANTEN VAN HET VOLK VAN HOLLAND. 1795-1796, 1.
    - Ingekomen resoluties betreffende zijn benoeming tot het Comité der Marine voor de provincie Holland en zijn schadeloosstelling voor wegens werkzaamheden voor de Provisionele Repraesentanten gederfde inkomens als hoogleraar., Februari 1795; 9; 3 stukken
    - Plakkaten, houdende de eerste afkondigingen van de Provisionele Repraesentanten., Februari-maart 1795; 10; 4 stukken
      De onderwerpen zijn in de index verwerkt.
    - Resolutie van de Provisionele Repraesentanten, houdende zijn benoeming tot lid van een commissie van onderzoek naar een plan voor geldheffing door het Comité van Financiën ingediend., 13 maart 1795; 11; 1 stuk
    - Stukken betreffende regelingen met betrekking tot het provinciale bestuur, de nationale regering en de bevoegdheden van de steden., Februari-juni 1795; 12-17
      - Stukken betreffende een conflict tussen het gemeentebestuur van Amsterdam en de Provisionele Repraesentanten over de beëdiging van functionarissen. Maart 1795, 12; 1 omslag
      - Ingekomen anonieme aantekeningen over de taakstelling van het Comité van Voorlichting van de Provisionele Repraesentanten. 24 april 1795, 13; 1 stuk
      - Stukken betreffende de rapportage van Van Swinden, voorzitter van een commissie tot bestudering van een plan tot oproeping van de Nederlande burgers tot een nationale conventie. Juni 1795, 14; 1 omslag
      - Concept van een missive van de gedeputeerden van Amsterdam bij de Provisionele Repraesentanten aan het gemeentebestuur naar aanleiding van voorstellen van gedeputeerden van kleine gemeenten tot vaste lastgeving aan gekozen repraesentanten, met ingekomen anonieme aantekeningen over een door gedeputeerden van kleine gemeenten gehouden vergadering in Leidschendam. Z.j, 15; 2 stukken
      - Concept van een missive aan de Provisionele Repraesentanten over herziening van bepalingen ten aanzien van de verkiezing van bloed- en aanverwanten in bestuurslichamen. Z.j, 16; 1 stuk
      - Aantekeningen over legerstukken door de provincies te onderhouden en de aldaar geldende territoriale gezagsverhoudingen. Z.j, 17; 1 stuk
    - Stukken betreffende klachten naar aanleiding van inkwartieringen van Franse troepen in diverse Nederlandse gemeenten., April-mei 1795 en z.j; 18; 1 omslag
    - Aantekeningen van Van Swinden naar aanleiding van onderhandelingen van delegaties van de Provisionele Repraesentanten met de Franse regering over de betaling van de kosten van legering van Franse troepen in Nederland, met bijlagen., Mei 1795; 19; 3 stukken
    - Ingekomen adres van J.G. Hahn, houdende voorstel tot invoering van een dankdag. Gedrukt., Mei 1795; 20; 1 stuk
    - Stukken betreffende zijn bemoeienis met de regeling van handelsaangelegenheden., 1795; 21-24
      - Ingekomen brief van N. van Staphorst over voorstellen tot sanering van het wisselverkeer in Holland. 2 augustus 1795, 21; 1 stuk
      - Ingekomen brief van G.H. de Wilde, houdende klachten over het achterhouden van opbrengsten van renten uit Engelse fondsen, met bijlagen 3 augustus 1795, 22; 3 stukken
      - Afschrift van een brief aan n.n. over de wijze, waarop legaal uit het buitenland afkomstig graan kan worden verhandeld. 3 augustus 1795, 23; 1 stuk
      - Ingekomen brieven van B. de Schubart over zijn handel in graan op Holstein (Denemarken). 1 oktober 1795 en z.j, 24; 2 stukken
    - Stukken betreffende adviezen van Van Swinden aan het departement van Koophandel, Zeevaart en Koloniën van het Provinciaal Comité van Holland inzake de boekhandel in Holland., December 1795-juni 1796; 25; 1 omslag
    - Circulaire van de Provisionele Repraesentanten, houdende aanmoediging tot werving van mariniers. Gedrukt., 28 januari 1796; 26; 1 stuk
    - Ingekomen verklaringen van kiezers van twee districten, houdende zijn benoeming tot vervanger van hun representant., Januari, Februari 1796; 27; 2 stukken
  - LID VAN HET COMITÉ TOT DE ZAKEN VAN MARINE. 1795, 2.
    - Stukken betreffende de instelling van het Comité door de Staten-Generaal, zijn benoeming en zijn ontslag als lid, en een verzoek om zich opnieuw benoembaar te stellen., 1795-1796; 28; 1 omslag
    - Stukken betreffende adviezen aan het Comité van Welzijn der Provisionele Repraesentanten van het Volk van Holland en aan de Staten-Generaal over een verzoek van de Franse astronoom Parny tot het verrichten van geodetische waarnemingen in Nederland., Oktober-november 1795; 29; 1 omslag
  - LID VAN HET UITVOEREND BEWIND. 1800-1801, 3.
    - Stukken betreffende algemene bestuurlijke aangelegenheden., 1800-1801; 30-33
      - Stukken betreffende zijn benoeming tot lid van het Uitvoerend Bewind, met correspondentie met betrekking tot zijn aanvaarding. Juni-september 1800, 30; 1 omslag
      - Ingekomen afschriften van besluiten van het Uitvoerend Bewind inzake het beheer en het onderhoud van het hotel van het Uitvoerend Bewind. Augustus-december 1800, 31; 4 stukken
      - Concepten van memoranda inzake de invoering van de grondwet van het Staatsbewind en de daarbij door hem, zelf aangenomen gedragslijn, met stukken betreffende de ontbinding van het Uitvoerend Bewind. Maart-october 1801, 32; 1 omslag
      - Lijst van leden van het Vertegenwoordigend Lichaam, gekozen in 1801. Gedrukt. Z.j, 33; 1 stuk
    - Stukken betreffende aangelegenheden inzake overzeese bezittingen., 1800-1801; 34-38
      - Dossier inzake de deelname van Van Swinden aan een commissoriaal overleg inzake het behoud en het bestuur der Oost-Indische Koloniën en de Kaap. 30 juli 1800 en z.j, 34; 1 omslag
      - Stukken betreffende verzoeken van Willem Jacob van de Graaf, oud-Directeur-Generaal van Nederlands-Indië, om rehabilitatie in zijn functies, met retroacta, 1791-1800, 35; 1 omslag
      - Ingekomen rapport van A. Hagen, houdende "Curaçaosche berigten" met het verslag van de overgave van Curaçao aan Engeland. 30 januari 1801, 36; 2 stukken
      - Ingekomen brief van J.M. Smits, chargé d'affaires van de Bataafse Republiek in Parijs, houdende kopie van een nota aan de Minister van Marine en Koloniën over zijn interventie bij de vervolging van de Bataafse onderdaan A. Vancrosson, koopman in St. Eustatius, door Franse autoriteiten, Augustus 1801, 37; 2 stukken
      - Ingekomen afschriften van nota's van functionarissen in de Overzeese Bezittingen uit de jaren 1789-1801, houdende beschuldigingen tegen inlandse hoofden en koloniale bestuursambtenaren. Z.j, 38; 4 stukken
        De namen zijn in de index verwerkt.
    - Stukken, verzameld met betrekking tot voorstellen van een commissie van de Eerste Kamer van het Vertegenwoordigend Lichaam tot instelling van een bestuur over de nationale posterij., Augustus-december 1800; 39; 1 omslag
    - Ingekomen afschriften van rapporten van de directie van de Levantse Handel en Navigatie in de Middellandse Zee over de benoeming van gezanten in Italië en de Levant., 3 september 1800 en z.j; 40; 2 stukken
    - Stukken betreffende marine-aangelegenheden., 1800-1801; 41-47
      - Staat van kwekelingen, die sedert de oprichting van de Kweekschool voor de Zeevaart in Amsterdam in 's lands zeedienst zijn getreden. September 1800, 41; 1 stuk
      - Ingekomen brief van zijn neef J.E. Reuvens, begeleidende stukken betreffende een protest van P. de Gijselaar, substituut-secretaris bij het departement van Marine in Amsterdam, tegen vermindering van zijn inkomsten door de intrekking van zekere emolumenten. September-november 1800, 42; 1 omslag
      - Ingekomen adres van Thomas Engelberts, houdende aanbeveling van zijn procédé tot zuivering van drinkwater op schepen, met bijlage. 29 juni 1800, 43; 2 stukken
      - Concepten van brieven aan H.W. Daendels inzake de verdediging van Den Helder, met afschriften van Daendels' brieven en bijlagen. Augustus-september 1800, 44; 1 omslag
      - Staat van schepen van 's Lands Zeemacht in januari 1801, met aantekeningen over mutaties door Van Swinden. 1801 en z.j, 45; 2 stukken
      - Afschrift van een "kort relaas wegens den voordracht en verrichtingen van het Bureau van Gezondheid ter verbetering in de administratie der hospitalen voor de Bataafsche marine", met afschriften van tevoren ingediende missiven, 1796-1800. Z.j, 46; 1 omslag
      - Plakkaat van het Engelse parlement, houdende uittreksel van een wet inzake de werving, betaling en de verlening van onderstand aan nabestaanden van mariniers. Gedrukt. 1762, 47; 1 stuk
    - Stukken betreffende de financiën van de Bataafse Republiek., 1800-1801; 48-50
      - Beschikking van de Agent van Nationale Opvoeding van 5 december 1800 nummer 8, inzake de afhandeling van vorderingen van de Amsterdamse Schouwburg aan de Bataafsche Republiek. Afschrift. 15 december 1800, 48; 1 stuk
      - Klad van een begroting van 's Lands Drukkerij voor 1802. Z.j, 49; 1 stuk
      - Balans van de armenzorg van diaconie- en aalmoezeniersarmen, vermoedelijk van Amsterdam, over het jaar 1800. Z.j, 50; 1 stuk
    - Stukken betreffende het fabriekswezen., 1801; 51-53
      - Ingekomen brief van P. Driessen over zijn rapport aan de municipaliteit in Groningen tegen de oprichting van een zeepziederij van juffrouw Franken naast zijn distilleerderij. 4 februari 1801, 51; 1 stuk
      - Brief van P. Maas Cz aan het lid van het Uitvoerend Bewind W. Hoetz ter begeleiding van "Remarques" op het rekest van fabrikanten in stoffen om oprichting van een centraal inkoopmagazijn voor bestellingen door de Republiek te verrichten. 8 maart 1801, 52; 2 stukken
      - Ingekomen brief van J.H. Onderdenwijngaard Canzius, houdende toezending van een prospectus tot uitgifte van aandelen voor zijn fabriek van wetenschappelijke instrumenten in Delft en suggesties over de verspreiding ervan. 3 april 1801, 53; 3 stukken
    - Stukken betreffende waterstaatsaangelegenheden., 1801; 54-55
      - Ingekomen brief van D. Wormer, lid van een commissie uit Hoogheemraden in Rijnland en van J.W. Conrad, houdende verzoek om nader beraad over een resolutie van het Vertegenwoordigend Lichaam met betrekking tot de uitvoering van aan te besteden werken. 20,21 juni 1801, 54; 3 stukken
      - Ingekomen memorie van C. Bruining, surnumerair-directeur der Nieuwkoopse droogmakerijen, over zijn sollicitatie naar de post van commissaris-inspecteur. Z.j, 55; 1 stuk
        Duplicaat. Het origineel is in het verhaal van het Uitvoerend Bewind gedeponeerd.
    - Stukken betreffende aangelegenheden van de landmacht., 1801; 56-58
      - Ingekomen rekest van Johannes de Lagh, luitenant-adjudant bij het Corps Bezoldigde Gardes in Amsterdam, houdende verweer tegen zijn overplaatsing. 5 mei 1801, 56; 1 stuk
      - Ingekomen afschrift van een rekest van Gerrit en Pieter van Niekerk aan de Raad van Rechtspleging in Utrecht om intrekking van een arrestatiebevel wegens frauduleuze handelingen bij leveringen aan de artillerieveldtrein van het Bataafse leger. Z.j, 57; 1 katern
      - Kladaantekeningen, houdende onderzoekingen tot mogelijkheden van bezuinigingen in de legersterkte. Z.j, 58; 5 stukken
  - ADVISEUR OP HET GEBIED VAN HET MUNTWEZEN. 1811-1815., 4.